臺灣新竹地方法院民事小額判決　　　　 95年度竹小字第574號
原　　　告　乙○○
被　　　告　甲○○○○○○
　　　　　　　　　　　　號
上列當事人間損害賠償事件，本院於民國95年12月21日辯論終結
，判決如下：
    主      文
被告應給付原告新台幣壹萬柒仟壹佰參拾柒元。
原告其餘之訴駁回。
訴訟費用新台幣壹仟元由被告負擔新台幣柒佰捌拾元，餘新台幣
貳佰貳拾元由原告負擔。
本判決第一項得假執行。
    事實及理由
甲、程序部分：
    本件被告經合法通知，未於言詞辯論期日到場，核無民事訴
    訟法第386條各款所列情形，爰依原告之聲請，准由其一造
    辯論而為判決。
乙、實體部分：
一、原告主張：被告於民國（下同）95年6月26日上午7時20分許
    ，駕駛車牌號碼9A-7265號自用小客車，沿新竹市○○路由
    北往南方向行駛，行經新竹市○○路與東大路交岔路口時，
    明知其行駛於快車道，欲右轉彎時，應距交岔路口10公尺前
    換入外側車道或右轉車道，竟疏未注意，於快車道違規右轉
    ，致擦撞同向直行於慢車道上，由潘士淳所駕駛原告所有之
    車號7152-KX號自用小客車（下稱系爭車輛）。導致原告所
    有之系爭車輛毀損，經送修計支出修復費用共新台幣（下同
    ）20,000元。又修車期間原告支出交通費用2,000元，自亦
    得向被告請求。為此爰依侵權行為之法律關係，請求被告賠
    償22,000元。並聲明：被告應給付原告22,000元。
二、被告經合法通知，未於言詞辯論期日到場，亦未提出書狀作
    何聲明或陳述。
三、本院之判斷：
（一）原告主張之上開事實，業據其提出與其所述相符之修車估
      價單、統一發票各一件、系爭車輛損毀照片8幀、行車執
      照一件為證，復經本院依職權向新竹市警察局第一分局調
      取道路交通事故調查報告表、談話紀錄表、車輛查詢汽車
      車籍及駕駛人、現場照片8幀等附卷可資佐證。而被告經
      通知未於言詞辯論期日到場，亦未提出書狀作何有利於己
      之聲明或陳述，以供本院審酌，自堪認原告之主張為真實
      。
（二）按「汽車行駛至交岔路口，其行進、轉彎，應依左列規定
      ：……五、四車道以上或同向二車道道路，欲右轉彎時，
      應距交岔路口10公尺前換入外側車道或右轉車道，……」
      ，道路交通安全規則第102條第1項第5款前段定有明文。
      本件被告係行駛於肇事路段快車道，有道路交通事故現場
      圖附卷可考，其疏未注意，冒然於快車道右轉，致擦撞行
      駛於慢車道原告所有之系爭車輛，其有過失甚明。又被告
      之上開過失與原告所有系爭車輛受損，亦有相當因果關係
      ，從而被告自應就上開損害負賠償責任。
（三）按因故意或過失不法侵害他人之權利者，負損害賠償責任
      ；不法毀損他人之物者，應向被害人賠償其物因毀損所減
      少之價額，民法第184條、第196條分別定有明文。另按物
      被毀損時，被害人除得依民法第196條請求賠償外，並不
      排除民法第213條至第215條之適用，依民法第196條請求
      賠償物被毀損所減少之價額，得以修復費用為估定之標準
      ，但以必要者為限（例如︰修理材料以新品換舊品，應予
      折舊），亦有最高法院77年度第9次民事庭會議之決議、
      同院60年度台上字第1505號及73年度台上字第1574號等判
      決意旨可資參照。查本件車禍之發生確係被告之過失所致
      已如前述，則原告自得基於侵權行為法律關係向被告請求
      賠償。查原告主張其所有之系爭車輛遭被告肇事而撞損，
      計支出修復費用共20,000元之事實，業據提出估價單、統
      一發票各1件、車輛受損相片8張等為證，而前開估價單所
      列各修復項目，經核尚均與本件肇事車損所需修復項目有
      關，且其修復金額尚屬合理，而被告亦未到庭或提出書狀
      就此為任何爭執，從而原告基於侵權行為之法律關係，請
      求被告就前開肇事負損害賠償責任，亦屬有據。惟基於前
      述，原告修復前開車輛係以新品換已使用舊品，是上開修
      復費用中屬於更新零件部分即應扣除折舊；經核原告就前
      開自用小客車計支出修復費用共計20,000元，除工資部分
      計12,629元外，其餘零件部分計7,371元，有其所提出之
      估價單1份為證，是此部分更新零件折舊部分即應扣除。
      本院依行政院台（86）財字第52053號公布之固定資產耐
      用年數表及固定資產折舊率表，採定率遞減法計算其折舊
      ，即自用小客車耐用年數5年，每年折舊率千分之369，惟
      按採用定率遞減法者，其最後一年之折舊額，加歷年折舊
      累計額，其總和不得超過該資產成本原額之10分之9，而
      系爭車輛為94年5月31日領照使用，有行車執照影本在卷
      可按，至本件肇事發生時（95年6月26日）已使用1年又1
      個月（未滿1月以1月計），即應扣除之折舊額為2,863元
      【7,371×0.369＝2,720；（7,371－2,720）×0.369×
      1／12＝143;2,720＋143＝2,863。元以下四捨五入】。故
      就零件部分之損害經折舊後所得之金額應為4,508元（
      7,371－2,863＝4,508），再加計前開工資部分，是原告
      因本件事故所得請求修復費用之損害即為17,137元（
      12,629＋4,508＝17,137），從而，原告此部分主張在
      17,137元範圍部分，即屬有據，應予准許，至逾上開範圍
      部分，則屬無理由，應予駁回。
（四）原告另主張系爭車輛送修期間其因而支出交通費用2,000
      元請求被告賠償云云。惟按民法關於物之損害賠償，已明
      定得請求其物因毀損而減少之價值，亦即係指積極損害（
      既存財產之減少發生之損害）而言，並未如侵害身體或健
      康之損害賠償，定有得請求增加生活上需要之規定，而因
      自用小客車受損所另行支出之交通費用，其性質非係屬積
      極損害，參諸前開規定，原告此部分之請求已屬無據，況
      原告就其支出費用部分，亦未提出任何證據以資佐證。從
      而原告此部分之主張即屬無理由，應予駁回。
（五）綜上所述，原告依據侵權行為法律關係，請求被告賠償之
      金額在17,137元之範圍部分，即屬有理由，應予准許，至
      逾上開範圍之請求，則屬無據，應予駁回。
四、本件係小額訴訟判決，就原告勝訴部分，應依職權宣告假執
    行。
五、結論：本件原告之訴為一部有理由，一部無理由，依民事訴
    訟法第436條之23、第436條第2項、第385條第1項、第79條
    、第436條之19第1項、第436條之20，判決如主文。
中　　華　　民　　國　　96　　年　　1　　月　  　4　　日
                  新竹簡易庭    法　官　楊明箴
以上正本係照原本作成。
如對本判決上訴，須於判決送達後20日內向本院提出上訴狀。
中　　華　　民　　國　　96　　年　　1　　月　　  4　　日
                                書記官　許麗汝
